臺灣高雄地方法院刑事判決　　　　　　 96年度交訴字第183號
公　訴　人　臺灣高雄地方法院檢察署檢察官
被　　　告　乙○○
上列被告因公共危險案件，經檢察官提起公訴（96年度偵字第16
252 號），本院適用簡式審判程序，判決如下：
    主  文
乙○○服用酒類，不能安全駕駛動力交通工具而駕駛，處拘役參
拾日，如易科罰金，以新臺幣壹仟元折算壹日，緩刑貳年。又駕
駛動力交通工具肇事，致人傷害而逃逸，處有期徒刑捌月，緩刑
貳年。
    事  實
一、乙○○於民國96年5 月31日晚上11時許，在高雄縣鳳山市區邊攤，與友人一同飲用2 至3 瓶高粱酒後，於96年
    6 月1 日上午7 時許，在高雄縣鳳山市鎮○街157 巷6 之1
    號住處，又飲用保利達酒類，已達不能安全駕駛動力交通工
    具之程度，仍於96年6 月1 日上午7 時至8 時間之某時，駕
    駛車牌號碼ZO-2331 號自用小貨車沿高雄縣鳳山市○○○路
    由南往北方向行駛，欲前往高雄縣鳳山市鳳農市場，嗣於同
    日上午8 時許，行經該路560 號前時，本應注意汽車在同一
    車道行駛時，除擬超越前車外，後車與前車之間應保持隨時
    可以煞停之距離，且依當時情形天候晴、日間自然光線、柏
    油路面乾燥、無缺陷及障礙、視距良好，並無不能注意之情
    事，竟因酒後注意力顯然降低，疏未注意及此，適甲○○駕
    駛車牌號碼000-0000號自用小貨車同向行駛在前，乙○○所
    駕駛之車輛乃自後撞擊甲○○所駕駛之車輛，致甲○○受有
    頭部受傷併暈眩之傷害（乙○○過失傷害甲○○部分，業經
    檢察官不起訴處分），而甲○○所搭載之乘客施金春，則受
    有頭部受傷合併臉擦傷、左肩挫傷合併皮下瘀血、擦傷及右
    肘擦傷等傷害（乙○○過失傷害施金春部分，未據告訴）。
    又肇事後，乙○○復基於肇事逃逸之犯意，未下車察看，亦
    未報警處理或通報救護人員前往救護，旋即駕駛上開自用小
    貨車逃逸離開現場。嗣因目擊者報警並提供乙○○上開自用
    小貨車車牌號碼，於同日上午9 時7 分許，在高雄縣鳳山市
    鳳農市場內停車場處，經警循線查獲，並當場測得乙○○呼
    氣酒精濃度為每公升0.53毫克。
二、案經高雄縣政府警察局鳳山分局報告臺灣高雄地方法院檢察
    署檢察官偵查起訴。
    理  由
一、上開犯罪事實，業據被告乙○○於本院審理時坦承在案（參
    本院卷第22頁），並有酒精值測定表（見警卷第8 頁）、刑
    法第185 條之3 案件測試觀察紀錄表（見警卷第7 頁）在卷
    可稽；又按汽車駕駛人飲酒後其吐氣所含酒精濃度超過0.25
    MG/L以上者不得駕車，道路交通安全規則第114 條第2 款訂
    有明文，復就醫學實驗所得之經驗法則可知，酒精對人體的
    影響程度乃依血中酒精濃度而定，而警方測試器所測得之呼
    氣酒精濃度乘以200 為當時之血中酒精濃度。當呼氣酒精濃
    度達0.25MG/L時，將造成輕度協調功能降低之輕度酒精中毒
    症狀，此有行政院國軍退除役官兵輔導委員會台北榮民總醫
    院88年8 月5 日（88）北總內字第2686 8號函文可證，參以
    被告於前揭時、地駕駛自用小貨車，竟疏於注意與前方車保
    持安全距離，且不及煞停，致追撞行駛在前方之施俊億自用
    小貨車肇事，益徵其酒醉程度確實已達不能安全駕駛操控動
    力交通工具之能力無疑。另肇事逃逸部分，亦核與證人即被
    害人施俊億於警詢及偵查中所述情節相符（見警卷第2 至3
    頁、偵卷第9 至10頁）；而被告車輛追撞被害人施俊億車輛
    肇事，並有道路交通事故現場圖、道路交通事故調查報告表
    （一）（二）及現場照片等附卷可佐。再者，被害人施俊億
    、施金春因車禍而分別受有前揭傷害乙節，復有卷附高雄市
    立民生醫院診斷證明書可憑（見警卷第10-1、10-2頁）。綜
    上，本件事證明確，被告犯行洵堪認定。
二、核被告乙○○所為，係犯刑法第185 條之3 之服用酒類，不
    能安全駕駛動力交通工具而駕駛同法第185 之4 肇事逃逸等
    罪。被告所犯上開2 罪，犯意各別，行為分殊，應予分論併
    罰。爰審酌被告酒後已不能安全駕駛，仍駕駛自用小貨車上
    路，其危險程度尤甚於酒後騎乘機車者，並因而肇事，且被
    害人亦因此受有傷害，又肇事後，被告竟未施以救護即逕自
    離去，致被害人生命、身體安全產生危險；惟考量被告犯後
    坦承犯行，態度尚可，酒後所測得呼氣酒精濃度數值尚非甚
    高，又被害人傷勢並非甚為嚴重，且被告並無公共危險前科
    等一切情狀，分別量處如主文所示之刑。又被告因於78年、
    80年間，因傷害、業務過失傷害案件，經本院以78年度易字
    第3692號、80年度交易字第28號判決，判處有期徒刑5 月、
    3 月確定，各於79年2 月2 日、80年5 月28日易科罰金執行
    完畢後，其後即無因案經判處徒刑之前科，有臺灣高等法院
    被告前案紀錄表在卷可參，被告雖前因故意犯罪受有期徒刑
    以上刑之宣告，惟執行完畢後，5 年以內未曾因故意犯罪受
    有期徒刑以上刑之宣告之事實，堪予認定。再者，被告係以
    賣菜為生，有被告警詢筆錄職業欄記載可佐，本件係為前往
    鳳農市場購買蔬菜販售，乃酒後駕車，應係一時失慮致罹本
    罪，且被害人施金春並無追究之意，被告亦與另被害人甲○
    ○達成和解，有和解書在卷可證（見偵卷第14 頁） ，本院
    審酌上情，並參以被告現肝硬化併食道靜脈瘤、肝腦病變，
    經醫囑宜續門診追蹤治療，有阮綜合醫院診斷證明書附卷可
    參（見偵卷第16頁），可認被告尚須醫療照護，不適宜入監
    服刑，認被告經此偵審程序，當知所警惕，應無再犯再虞，
    其所受之宣告刑，以暫不執行為適當，爰均諭知緩刑2 年，
    以啟自新。
據上論斷，應依刑事訴訟法第299 條第1 項前段、第273 條之1
第1 項，刑法第185 條之3 、第185 條之4 、第41條第1 項前段
、第74條第1項第2 款，刑法施行法第1 條之1 ，判決如主文。
本案經檢察官丙○○到庭執行職務。
中　　華　　民　　國　　96　　年　　9 　　月　　27　　日
　　　　　　　　　交通法庭      法　官   戴韻玲
以上正本證明與原本無異。
如不服本判決，應於收受送達後10日內向本院提出上訴書狀。
中　　華　　民　　國　　96　　年　　9 　　月　　27　　日
                                書記官   李春慧
附錄本判決論罪法條：
刑法第185條之4：
駕駛動力交通工具肇事，致人死傷而逃逸者，處6 月以上5 年以
下有期徒刑。
刑法第185條之3
服用毒品、麻醉藥品、酒類或其他相類之物，不能安全駕駛動力
交通工具而駕駛者，處1 年以下有期徒刑、拘役或30,000元以下
罰金。
